臺灣高雄地方法院刑事判決　　　　　 100年度審訴字第2467號
公　訴　人　臺灣高雄地方法院檢察署檢察官
被　　　告　唐芳鈴
上列被告因違反毒品危害防制條例案件，經檢察官提起公訴（10
0 年度偵字第16632 號），被告於準備程序中就被訴事實為有罪
之陳述，經本院告知簡式審判程序之旨，並聽取被告與公訴人之
意見後，本院合議庭裁定由受命法官獨任進行簡式審判程序，判
決如下：
    主  文
唐芳鈴施用第一級毒品，累犯，處有期徒刑拾月。扣案之第二級
毒品甲基安非他命貳包（毛重共計零點捌伍公克，均另含包裝袋
）均沒收銷燬之；未使用之甲基安非他命吸食器壹支，沒收。
    事實及理由
一、犯罪事實：
    唐芳鈴前於民國95年間，因施用毒品案件，經本院裁定送觀
    察、勒戒後，認有繼續施用毒品傾向，續由本院裁定令入戒
    治處所施以強制戒治，於96年3 月13日執行完畢，並經臺灣
    高雄地方法院檢察署檢察官以96年度戒毒偵字第108 號為不
    起訴處分確定；復於前開觀察、勒戒、強制戒治執行完畢釋
    放後5 年內之97年間，再犯施用毒品案件，經本院以97年度
    審簡字第6593號判決處有期徒刑3 月確定，於98年8 月14日
    縮刑期滿執行完畢。詎其仍不知悔改並戒絕毒癮，基於施用
    第一級毒品海洛因與第二級毒品甲基安非他命之犯意，於10
    0 年3 月31日上午7 時許，在不詳地點，以將海洛因及甲基
    安非他命置於玻璃球內燒烤後吸食其煙霧之方式，同時施用
    第一級毒品海洛因及第二級毒品甲基安非他命1 次。嗣於同
    日上午11時許，在高雄市○○區○○路116 號前為警盤查，
    當場在其所駕駛車號4426-NZ 號自用小客車內，扣得其所有
    之安非他命2 包（重量如主文所示）、未使用之甲基安非他
    命吸食器1 支及收納盒2 個，並經其同意採集其尿液送驗，
    檢驗結果確呈嗎啡、甲基安非他命、安非他命陽性反應，而
    知悉上情。
二、證據：
    上開犯罪事實，有下列證據可資證明：
  (一)臺灣檢驗科技股份有限公司100 年5 月24日濫用藥物檢驗報
    告、高雄市政府警察局小港分局毒品案嫌疑人尿液代碼與姓
    名對照表各1 份。
  (二)扣案之甲基安非他命2 包（重量如主文所示）、未使用之甲
    基安非他命吸食器1 支、照片10張。
  (三)被告之自白。
三、論罪：
  (一)按觀察、勒戒或強制戒治執行完畢釋放後，5 年內再犯第10
    條之罪者，檢察官應依法追訴，毒品危害防制條例第23條第
    2 項定有明文。查被告前於95年間，因施用毒品案件，經本
    院裁定送觀察、勒戒後，認有繼續施用毒品傾向，續由本院
    裁定令入戒治處所施以強制戒治，於96年3 月13日執行完畢
    ，並經臺灣高雄地方法院檢察署檢察官以96年度戒毒偵字第
    108 號為不起訴處分確定，有臺灣高等法院被告前案紀錄表
    在卷可按。是被告於強制戒治執行完畢釋放後5 年內再犯本
    件施用毒品之罪，自應依法追訴處罰。
  (二)按海洛因、甲基安非他命分別係毒品危害防制條例第2 條第
    2 項第1 、2 款所稱之第一、二級毒品，不得持有、施用。
    是核被告施用海洛因、甲基安非他命之行為，係犯該條例第
    10條第1 項之施用第一級毒品罪，及同條第2 項之施用第二
    級毒品罪。其持有第一、二級毒品，嗣進而施用之，持有之
    低度行為應為施用之高度行為所吸收，均不另論罪。公訴意
    旨固以被告於偵查中供承：「最近都沒有施用毒品，我買了
    後還沒施用就被查獲了」等語，認扣案之2 包甲基安非他命
    尚未施用，從而被告所犯持有第二級毒品罪應予分論併罰。
    惟查，被告業於本院審理中否認上情，參以該2 包毒品係被
    告於100 年3 月28日下午5 時許，向綽號「彭仔」不詳成年
    男子所購入乙節，業據被告於警詢時供陳明確，復以被告於
    審理時自白其施用第一級毒品海洛因及第二級毒品甲基安非
    他命之時間係在同年月31日上午7 時許，核與其於同年月31
    日中午12時5 分許採尿檢出之安非他命、甲基安非他命濃度
    ，分別超出可確認檢驗值達數十倍及百餘倍之多相符，自堪
    採信，足認被告所辯購入毒品後已有施用乙節，尚非無稽，
    其於偵查中供稱尚未施用云云，則應係呼應其當時否認施用
    毒品犯行之說法所為，無可採信，復查無其他積極事證佐其
    自白，自無法採為不利被告之證據，檢察官認應另論以持有
    第二級毒品罪部分，尚有未合。再按不同吸毒族群及不同毒
    品種類，可能有不同的施用方式，包括以燒烤、注射及加入
    香煙中吸食等方式施用；若將海洛因及安非他命（國內通常
    吸食的應為甲基安非他命）混合置於玻璃球中以燒烤方式吸
    食，於施用者尿液中應可檢出嗎啡（海洛因主要代謝物之一
    ）、甲基安非他命之陽性反應，有行政院衛生署管制藥品管
    理局93年9 月6 日管檢字第0930008112號函存卷可考，查本
    件被告業於本院審理中供稱係以將海洛因及甲基安非他命置
    於玻璃球內燒烤後吸食其煙霧之方式，同時施用第一級毒品
    海洛因及第二級毒品甲基安非他命，而其尿液中亦確同時檢
    出嗎啡及甲基安非他命陽性反應，有前揭尿液檢驗報告附卷
    可憑，是被告此部分供述亦非無據，此外，復無其他積極證
    據可資證明被告係分別施用第一級、第二級毒品，自應為被
    告有利之認定，故被告以一施用行為同時觸犯施用第一級、
    第二級毒品罪，為想像競合犯，應從一較重之施用第一級毒
    品罪處斷。公訴意旨認應數罪併罰，亦有未恰。另被告前有
    如犯罪事實欄所述經判處有期徒刑並執行完畢之前科，有臺
    灣高等法院被告前案紀錄表在卷可佐，其於徒刑執行完畢5
    年內，故意再犯本件有期徒刑以上之罪，為累犯，應依法加
    重其刑。
四、科刑：
  (一)爰審酌被告施用毒品之行為不僅戕害自身身心健康，亦間接
    影響社會治安，被告前經觀察、勒戒、強制戒治後，仍未能
    戒斷毒癮，復已再犯施用毒品案件，有被告院內裁判案件紀
    錄表及前揭臺灣高等法院被告前案紀錄表在卷可稽，顯見其
    對毒品之依賴情形非輕，並考量被告施用毒品之前科次數，
    及其除施用毒品之前科外，並無其他犯罪前科紀錄等一切情
    狀，量處如主文所示之刑，以資懲儆。
  (二)扣案之晶體2 包（重量如主文所示）為第二級毒品甲基安非
    他命，業據被告自承在卷，並經查獲員警以台灣尖端先進生
    技醫藥股份有限公司毒品簡易快速篩檢試劑檢驗，確呈甲基
    安非他命反應，有高雄市政府警察局小港分局毒品初步鑑驗
    報告單及毒品測試照片2 張在卷可稽；而裝盛該第二級毒品
    甲基安非他命之包裝袋，亦分別含有衡情無法完全析離之第
    二級毒品甲基安非他命，是均應依毒品危害防制條例第18條
    第1 項前段規定諭知沒收銷燬之。至鑑驗耗用之毒品既已滅
    失，自毋庸宣告沒收銷燬。
  (三)另扣案未使用之甲基安非他命吸食器1 支係被告所有且預備
    供其施用第二級毒品甲基安非他命所用乙情，業據被告於本
    院審理中供明在卷，爰依刑法第38條第1 項第2 款之規定諭
    知沒收。另扣案飾品盒2 個，因無證據可資證明與本件被告
    施用第一級、第二級毒品犯行有何關連，爰不予宣告沒收，
    附此敘明。
據上論斷，應依刑事訴訟法第273  條之1 第1 項、第284 條之1
、第299 條第1 項前段，毒品危害防制條例第10條第1  項、第2
項、第18條第1 項前段，刑法第11條、第47條第1 項、第55條、
第38條第1 項第2 款，判決如主文。
本案經檢察官陳俊宏到庭執行職務。
中    華    民    國   100    年    9     月    29    日
                  刑事第十庭  法  官  蔣志宗
以上正本證明與原本無異。
如不服本判決應於收受送達後10日內向本院提出上訴書狀，並應
敘述具體理由；如未敘述上訴理由者，應於上訴期間屆滿後20日
內向本院補提理由書（均須按他造當事人之人數附繕本）「切勿
逕送上級法院」。
中    華    民    國   100    年    9     月    29    日
                              書記官    張琇晴
附錄本判決論罪科刑之法條：
毒品危害防制條例第10條
施用第一級毒品者，處六月以上五年以下有期徒刑。
施用第二級毒品者，處三年以下有期徒刑。